臺北高等行政法院裁定
　　　　　　　　　　　　　　　　　　 94年度訴字第02354號
原　　　告　甲○○
　　　　　　乙○○
　　　　　　丙○○
被　　　告　財政部臺灣省北區國稅局
代　表　人　許虞哲（局長）
上列當事人間因有關行政執行事務事件，原告不服財政部中華民
國94年5月30日台財訴字第09300637410號訴願決定，提起行政訴
訟。本院裁定如下︰
　　主  文
原告之訴駁回。
訴訟費用由原告負擔。
    理　由
一、按「人民因中央或地方機關之違法行政處分，認為損害其權
    利或法律上之利益，經依訴願法提起訴願而不服其決定，或
    提起訴願逾3個月不為決定，或延長訴願決定期間逾2個月不
    為決定者，得向高等行政法院提起撤銷訴訟。」行政訴訟法
    第4條第1項定有明文。而此所謂行政處分，依訴願法第3條
    第1項規定，係指中央或地方機關就公法上具體事件所為之
    決定或其他公權力措施而對外直接發生法律效果之單方行政
    行為而言。次按「提起訴願，以有行政處分之存在為前提要
    件。所謂行政處分，乃行政主體就具體事件所為之發生法律
    上效果之單方的行政行為。至行政官署所為單純的事實之敘
    述或理由之說明，既不因該項敘述或說明而生法律效果，自
    非行政處分，人民對之，即不得提起訴願。」行政法院（現
    改制為最高行政法院）44年判字第18號亦著有判例。
二、本件原告等據以提起訴願及行政訴訟之被告所屬台北縣分局
    民國（下同）93年9月15日（訴願決定誤載為9月16日）北區
    國稅北縣三字第0931050435號函，係載以：「．．金豫電子
    股份有限公司欠繳營業稅移請強制執行乙案，有關實體爭議
    部分業經訴願遭駁回在案，刻已提起行政訴訟第一審，惟依
    據稅捐稽徵法第39條規定，納稅義務人提起訴願，應依復查
    決定應納稅額繳納半數或依法提供相當擔保，始得暫緩移送
    強制執行，查金豫電子股份有限公司提起訴願時並未繳納半
    數或提供擔保，故本案仍應依法移送執行，於法並無不合，
    所請礙難照准。」等語。經查，稅捐稽徵機關依稅捐稽徵法
    第39條規定，就納稅義務人逾期未繳納之稅捐移送強制執行
    ，該項移送行為僅係行政機關之內部處理程序，乃事實行為
    ，非屬行政處分，是原告甲○○以原告等3人擔任金豫電子
    股份有限公司之董事及監察人為由，向被告所屬台北縣分局
    申請撤回強制執行，該分局以系爭函文答復原告甲○○，核
    該函之性質，乃該分局就金豫電子股份有限公司欠繳營業稅
    遭移送強制執行情事加以敘述，屬單純事實之說明，原告等
    之權益並不因此項敘述而生法律效果，揆諸前揭規定及判例
    意旨，難謂其屬行政處分性質。是原告對之提起訴願及行政
    訴訟，顯非合法，應予駁回。又本件訴訟既不合法，其實體
    上之主張及陳述，自無庸審酌，併此敘明。
三、依行政訴訟法第107條第1項第10款、第104條，民事訴訟法
    第95條、第78條、第85條第1項前段，裁定如主文。
中    華    民    國    94    年    10    月    20    日
                       第六庭審判長法  官  林樹埔
                                   法  官  陳鴻斌
                                   法  官  曹瑞卿
上為正本係照原本作成。
如不服本裁定，應於送達後10日內向本院提出抗告狀（須按他造
人數附繕本）。
中    華    民    國    94    年    10    月    20    日
                                   書記官  方偉皓
